臺灣基隆地方法院刑事判決　　　　　　　 96年度易字第412號
公　訴　人　臺灣基隆地方法院檢察署檢察官
被　　　告　丁○○
　　　　　　己○○
　　　　　　甲○○
　　　　　　乙○○
上　一　人
選任辯護人　戊○○　律師
上列被告因傷害等案件，經檢察官聲請以簡易判決處刑（95年度
偵字第3477號、96年度偵字第1424號），本院認為不宜，改依通
常程序進行審理，並判決如下：
    主  文
本件公訴不受理。
    理  由
一、公訴即原聲請簡易判決處刑意旨詳如附件即檢察官聲請簡易
    判決處刑書之所載。
二、按告訴乃論之罪，告訴人於第一審辯論終結前得撤回告訴；
    又告訴經撤回者，應諭知不受理之判決，刑事訴訟法第二百
    三十八條第一項、第三百零三條第三款分別定有明文。
三、查本案被告丁○○、己○○、甲○○、乙○○被訴傷害、公
    然侮辱等案件，檢察官認被告丁○○、己○○係觸犯刑法第
    二百七十七條第一項之傷害罪嫌，依同法第二百八十七條前
    段規定，須告訴乃論；至被告甲○○、乙○○則係觸犯刑法
    第三百零九條第一項之公然侮辱罪嫌，依同法第三百十四條
    規定，亦須告訴乃論。茲因雙方業已達成和解，告訴人即被
    告己○○、甲○○、乙○○並於本院基隆簡易庭依刑事訴訟
    法第四百四十九條第一項後段規定訊問之時，到庭互為撤回
    本案告訴，有本院96年度基簡字第650 號刑事卷附訊問筆錄
    可稽，按諸首開說明，本件自應依刑事訴訟法第三百零三條
    第三款規定，為不受理判決之諭知；又本案既因告訴人即被
    告己○○、甲○○、乙○○撤回告訴，而查有刑事訴訟法第
    四百五十一條之一第四項但書所列不宜逕以簡易判決處刑之
    事由，爰職權改依通常程序進行審理，並不經言詞辯論，逕
    為諭知不受理之判決。
據上論斷，應依刑事訴訟法第四百五十二條、第三百零三條第三
款、第三百零七條規定，判決如主文。
中　　華　　民　　國　　96　　年　　6 　　月　　29　　日
　　　　　　　　　刑事第二庭審判長法　官  王福康
                                  法　官  齊  潔
                                  法　官  王慧惠
以上正本證明與原本無異。
如不服本判決應於收受本判決後10日內向本院提出上訴書狀，其
未敘述上訴理由者，並得於提起上訴後10日內向本院補提理由書
狀（均須按他造當事人之人數附繕本。）「切勿逕送上級法院」
中　　華　　民　　國　　96　　年　　6　 　月　　29　　日
                                  書記官  王一芳
附件：
臺灣基隆地方法院檢察署檢察官聲請簡易判決處刑書
　　　　　　　　　　　　　　　　　　　95年度偵字第3477號
　　　　　　　　　　　　　　　　　　　96年度偵字第1424號
　　被　　　告　己○○　男　46歲（民國○○年○月○○日生）
　　　　　　　　　　　　住基隆市○○區○○路77巷1號
　　　　　　　　　　　　國民身分證統一編號：Ｚ000000000號
　　被　　　告　乙○○　男　49歲（民國○○年○月○○日生）
　　　　　　　　　　　　住臺北市○○區○○街2巷18號4樓之
　　　　　　　　　　　　2
　　　　　　　　　　　　國民身分證統一編號：Ｚ000000000號
　　被　　　告　甲○○　男　50歲（民國○○年○○月○日生）
　　　　　　　　　　　　籍設基隆市○○區○○路369巷39之1
　　　　　　　　　　　　號
　　　　　　　　　　　　現居基隆市○○區○○街767號2樓
　　　　　　　　　　　　國民身分證統一編號：Ｚ000000000號
　　被　　　告　丁○○　男　58歲（民國○○年○月○日生）
　　　　　　　　　　　　住基隆市○○區○○路369巷26號
　　　　　　　　　　　　國民身分證統一編號：Ｚ000000000號
上列被告因傷害等案件，業經偵查終結，認為宜聲請以簡易判決
處刑，茲將犯罪事實及證據並所犯法條分敘如下：
　　　　犯罪事實
一、乙○○於95年6月10日下午4時50分許（即95年度里長選舉投
    開票完成後），前往基隆市中正區長潭里安檢所內報關出海
    ，巧遇甲○○，因雙方支持之里長候選人不同（乙○○支持
    其胞兄林新永，甲○○支持丁○○之子張淵祥），對於開票
    結果相互嘰諷，再互以「幹你娘」等三字經互相叫罵，進而
    在安檢所大門內右側沙發區拉扯互毆，安檢所內之士兵吳得
    銘、呂剛帆見狀，於雙方未受傷前即迅速上前分別拉開乙○○、甲○○，並以雙手身體阻攔，使雙方無法毆打到對方，
    惟林、吳 2人仍持續互相叫罵，適丁○○、己○○行經安檢
    所，進入安檢所，見雙方衝突，竟出面助拳，丁○○呼喊「
    把他(指乙○○)抓起來」，己○○突上前以右手抓住乙○○
    脖子，左手推擠乙○○胸部，致乙○○不敵，被推往後退至
    值班台後側，造成乙○○頸部瘀紅 11×4公分，乙○○亦不
    甘示弱，對己○○咒罵「刑事算啥小」。安檢所士兵見狀再
    上前勸說數分鐘後，己○○始鬆手與甲○○、丁○○陸續走
    出安檢所。
二、案經乙○○、甲○○、己○○訴由基隆市警察局第二分局報
    請偵辦。
　　　　　　 證據並所犯法條
一、證據：被告甲○○、乙○○、己○○、丁○○之供述，證人
    吳得銘、洪俊義、甲○○之證詞，驗傷診斷書，現場平面圖
    。
二、法條：被告乙○○、甲○○各犯刑法第309條第1項公然侮辱
    罪嫌。被告丁○○、己○○係犯刑法第277條第1項傷害罪嫌
    。
三、依刑事訴訟法第451條第1項聲請逕以簡易判決處刑。
    此　　致
臺灣基隆地方法院基隆簡易庭
中　　華　　民　　國　　96　　年　　4 　　月　　30　　日
                          檢  察  官　丙○○
本正本證明與原本無異
中　　華　　民　　國　　96　　年　　5 　　月　　14　　日
                          書  記  官  陳威志
附錄本案所犯法條：
刑法第277條：
傷害人之身體或健康者，處3年以下有期徒刑、拘役或1千元以下
罰金。
犯前項之罪因而致人於死者，處無期徒刑或 7年以上有期徒刑；
致重傷者，處3年以上10年以下有期徒刑。
刑法第309條：
公然侮辱人者，處拘役或 3 百元以下罰金。
以強暴犯前項之罪者，處1年以下有期徒刑、拘役或5百元以下罰
金。
附記事項：
本件係依刑事訴訟法簡易程序辦理，法院簡易庭得不傳喚被告、
輔佐人、告訴人、告發人等出庭即以簡易判決處刑；被告、被害
人、告訴人等對告訴乃論案件如已達成民事和解而要撤回告訴或
對非告訴乃論案件認有受傳喚到庭陳述意見之必要時，請即另以
書狀向簡易法庭陳述或請求傳訊。
